臺灣高雄地方法院刑事判決　　　　　　100年度簡上字第568號
上　訴　人
即　被　告　王俊英
　　　　　　宋同合
上列上訴人等因傷害案件，不服本院高雄簡易庭民國100 年9 月
16日100 年度簡字第4236號第一審簡易判決（聲請簡易判決處刑
案號：100 年度偵字第12337 號），提起上訴，本院管轄之第二
審合議庭判決如下：
    主  文
上訴駁回。
    事  實
一、王俊英與宋同合在高雄市左營區○○○路734 號合夥經營「
    王上王早餐店」，於民國100 年1 月23日上午7 時30分許，
    因嚴偉端在該早餐店前叫囂、聲稱「王上王早餐店」的食物
    不乾淨，吃後使他腹瀉等語，王俊英及宋同合見狀因而心生
    不滿，共同基於傷害他人身體之犯意聯絡，與嚴偉端發生爭
    執拉扯，並徒手毆打嚴偉端，造成嚴偉端受有「顏面及右胸
    挫傷、右足第二趾擦傷、右足第一蹠骨種子骨骨折及牙齒斷
    裂」之傷害。
二、案經嚴偉端訴由高雄市政府警察局左營分局報請臺灣高雄地
    方法院檢察署檢察官偵查起訴。
    理  由
壹、證據能力部分：
    按被告以外之人於審判外之陳述，雖不符刑事訴訟法第159
    條之1 至之4 之規定，然經當事人於審判程序同意作為證據
    ，法院審酌該言詞陳述或書面陳述作成時之情況，認為適當
    者，亦得為證據。又當事人、代理人或辯護人於法院調查證
    據時，知有第159 條第1 項不得為證據之情形，而未於言詞
    辯論終結前聲明異議者，視為有前項之同意。刑事訴訟法第
    159 條之5 定有明文。查，本案所引用之相關證據資料（詳
    後引證據），其中各項言詞或書面傳聞證據部分，縱無刑事
    訴訟法第159 條之1 至第159 條之4 或其他規定之傳聞證據
    例外情形，業經本院審理時予以提示並告以要旨，且各經檢
    察官及被等告表示意見，當事人已知上述證據乃屬傳聞證據
    ，或明示同意作為本案之證據使用，或未於言詞辯論終結前
    對該等證據聲明異議，本院審酌上開證據作成時之情況，並
    無違法取證或其他瑕疵，認為以之作為證據為適當，而具有
    證據能力。
貳、實體部分：
一、訊據上訴人即被告王俊英、宋同合均矢口否認前揭犯行，辯
    稱：我們沒有打嚴偉端，2 個女人怎能打1 個男人，且我們
    是做生意求財，不可能會去打他，嚴偉端到早餐店時，身上
    好好的，還大呼大叫；又如果是我們打他，嚴偉端為什麼不
    報警，卻是由我們報警，雖然警察有看到嚴偉端的腳有流血
    ，但我們也不知道那是怎麼來的云云。
二、經查：
  (一)證人即告訴人嚴偉端於警詢、偵查時證稱：於100 年1 月23
    日上午，我朋友買被告店的早餐給我吃，害我拉肚子，我就
    過去找被告等理論，說妳們做的早餐有毒，我吃了拉肚子，
    被告宋同合就用左手抓住我的衣領，用右拳毆打我的臉部、
    胸部，並被告王俊英把我的機車鑰匙拿下來，共同將我拉到
    早餐店前騎樓，2 人徒手毆打我的臉部、頭部、胸部、腳部
    等，造成我身體受有傷害；而我因拉肚子身體虛弱，並患有
    急性心肌梗塞等疾病，故無法出力反擊（警卷第6 頁、他字
    卷第25、26頁）等語，且有國軍左營總醫院附設民眾診療服
    務處100 年1 月23日出具之診斷證明書1 紙（警卷第23頁）
    、國軍左營總醫院100 年11月4 日醫左民診字第1000003814
    號函暨所附病歷摘要表、病歷影本1 份（審卷第31至36頁）
    等附卷可稽。準此，被告等確有於100 年1 月23日上午7 時
    30分許，在前開早餐店前，共同出手毆打告訴人，致告訴人
    受有前揭傷害等情，應堪認定。
  (二)又查，證人即現場處理員警余蓮成於審理時證稱：當時我輪
    值備勤，接獲勤務中心通報，立即趕往爭執地點處理；到場
    時，被告2 人與告訴人都在現場，已無拉扯之情事，我就先
    詢問雙方爭執的情形，並於回警局後，立即紀錄兩造之陳述
    ，而作成「受理各類案件紀錄表」。告訴人係稱：當時我騎
    機車到該早餐店前，遭到早餐店2 名女子即被告宋同合、王
    俊英，將我毆打成傷等語，且當時我有看到告訴人的右腳指
    有挫傷、破皮、流一點點的血，嘴巴有血跡乾掉的痕跡，只
    有一點點血跡，沒看到牙齒有斷裂，並告訴人臉部有紅腫的
    情形。被告2 人則稱：告訴人當天早上無緣無故騎機車停在
    店門口叫罵，凡是經過要向我們買早點的客人，告訴人都么
    喝我們的早餐不乾淨，就是因為這樣才發生口角拉扯等語，
    又當時被告2 人並稱有拉告訴人進去理論，一時氣不過才出
    手，與告訴人是「嚴重拉扯」，被告其中1 人告訴我說「她
    氣不過，在拉扯時有動手打一下」，所以我在紀錄表上才載
    明「共同毆打該名男子」。當時我有問告訴人身體有無不舒
    服，要不要去醫院？告訴人稱要自己到海軍總醫院就醫，再
    到派出所提告（審卷第91至94頁）等語，並有高雄市政府警
    察局左營分局受理各類案件紀錄表1 紙（他字卷第83頁）在
    卷可按。是依現場處理員警余蓮成所述情節，被告2 人在現
    場確向員警表示，因氣不過告訴人在早餐店前，指稱她們的
    早點不乾淨，而有與告訴人發生拉扯，並於拉扯時有毆打告
    訴人等情；足見被告2 人於前揭時地，確共同毆打告訴人，
    造成告訴人受有上開傷害甚明。
  (三)綜上所述，被告等所辯上情，應屬事後卸責之詞，不足採信
    。是本案事證明確，被告等上開傷害犯行堪以認定，應依法
    論科。
三、核被告2 人所為，均犯刑法刑法第277 條第1 項之傷害罪。
    被告2 人間就上揭犯行，有犯意聯絡與行為分擔，均為共同
    正犯。原審以被告2 人所犯傷害罪犯行，事證明確，適用刑
    法第28條、第277 條第1 項、第41條第1 項前段，刑法施行
    法第1 條之1 第1 項、第2 項前段；並審酌被告2 人與告訴
    人僅因細故，未思理性溝通解決，竟率以徒手毆打告訴人，
    致告訴人受有如上傷害，犯後仍矢口否認犯行，復衡酌告訴
    人所受傷勢，因對於和解條件無共識，致未能達成和解，兼
    衡被告2 人皆為小學畢業、家境勉持，且被告2 人均無任何
    前科，素行尚可，並斟酌被告2 人共犯之參與程度，犯罪之
    手段、目的等一切情狀，分別量處被告王俊英拘役35日、被
    告宋同合拘役30日，並均諭知如易科罰金，以新臺幣1,000
    元折算1 日。經核認事用法並無不合，量刑亦屬適當，被告
    等上訴意旨仍執前詞，指摘原判決不當，為無理由，應予駁
    回。
四、據上論斷，應依刑事訴訟法第455 條之1 第1 項、第3 項、
    第368 條，判決如主文。
本案經檢察官陳登燦到庭執行職務
中    華    民    國    100    年    12    月    14   日
                  刑事第十六庭  審判長法  官  施柏宏
                                      法  官  陳美芳
                                      法  官  洪榮家
以上正本證明與原本無異。
不得上訴。
中    華    民    國    100    年    12    月    14   日
                                      書記官  陳鈺甯
附錄本案論罪科刑法條：
刑法第277條條第1項
傷害人之身體或健康者，處3 年以下有期徒刑、拘役或1 千元以
下罰金。